---
title: "Tarea 1"
author: "Maria Jose Auquilla"
date: "26/2/2022"
output:
    html_document:
    self_contained: true
    fig_height: 6
    fight_width: 8
    theme: journal
    highlight: zenburn
    toc: yes
    toc_depht: 4
    toc_float:
      collapsed: no
      smooth_scroll: yes
---
``````{r setup, include=FALSE}
knitr::opts_chunk$set(echo = TRUE)
```

## Tarea 1 sobre R:
### Ejercicio 1: 
#### Crear un identificador de nombre "ciudad" y asigne como valor el nombre de alguna ciudad

```{r Ejercicio1}
##Ejercicio 1

# Crear un identificador de nombre "ciudad" y asigne 
# como valor el nombre de alguna ciudad

ciudad <- "Loja"

print(ciudad)

```
### Ejercicio 2: 
#### Crear un identificador de nombre "pais_andes" y asigne como valor los nombres de los países por donde cruza la cordillera de Los Andes

```{r Ejercicio2}

##Ejercicio 2
# Crear un identificador de nombre "pais_andes" y asigne como valor los nombres 
#de los países por donde cruza la cordillera de Los Andes

pais_andes <-c("Argentina", "Bolivia", "Chile", "Colombia", "Ecuador", "Perú", "Venezuela")

print(pais_andes)
```
### Ejercicio 3:  
#### Crear un dataframe con 12 eventos (files) y 5 variables (columnas), cada columna debe tener diferentes tipos de datos (entero, decimal, caracter, logico)

```{r Ejercicio3}

##Ejercicio3
# Crear un dataframe con 12 eventos (files) y 5 variables (columnas), 
# cada columna debe tener diferentes tipos de datos (entero, decimal, 
# caracter, logico)

Trabajadores_Fybeca = data.frame(Nombre = c("Sayra", "Gina", "Wilmer", "lizet", "Maria", "Maria", "Susana", "Anita", "luz", "Andres", "Ernesto", "Lola"), Apellido = c("Valarezo", "Martinez", "Sauca", "Chamba", "Auquilla", "Diaz", "Rhon", "Castro", "Ponton", "Feijo", "Valdivieso", "Macanchi"), ID = c("1105790867", "1150070867", "110246837", "1105748692", "1720284742", "1720264815", "1720274742", "1102468369", "1102448259", "1103541028", "1105682546", "1150070834"), Salario = sample(400.05:1100.13, 12, replace = TRUE), Hijos =sample(0:5, 12, replace = TRUE) )

Trabajadores_Fybeca
```
### Ejecicio 4: 
#### Cargue el dataset "DNase" e identifique su estructura. Extraiga (subset) los datos que cumplan con las condiciones de:

#### Ejecicio 4.1: "conc" (concentracion) entre 0.1 y 0.2

```{r Ejercicio4.1}
# Ejercicio 4.1: Selección del dataset "DNase"
?DNase
print(head(DNase, 4))
concentracion = subset(DNase, conc >= 0.1 & conc <= 0.2)
print(concentracion)
```
#### Ejercicio 4.2: "Run" diferente a 2, "conc" mayor a 0.2 y "density" menor o igual a 1.0


```{r Ejercicio4.2}
# Ejercicio 4.2: Selección del dataset "DNase"
?DNase
concentracion2 = subset(DNase, Run != 2 & conc > 0.2 & density <= 1.0)
print(concentracion2)
```
